# 购买少数股权试算平衡表勾稽的相关问题

提问人：蒂凡尼xj 时间：2020-12-05 08:05:02
合并小白请教陈版主： 上期持股80%，本期末持股比例100%，期中在 12 月 31 日收购了20%少数股权。假设：期初少数股东权益 600 万，本期截止少数股权购买日期间损益导致少数股东权益增加 100 万。但是由于期末持股比例100%，少数股东权益金额为 0 ，请问这 600 万+100万=700万的少数股东权益在试算表中和那个科目抵消才能让最终结果为 0 呢？

回答人：chenyiwei
合并报表层面应达到的处理效果：
1 、少数股东权益减少 700 万元；
2 、按照收购少数股权的交易价款减少货币资金或者增加应付款项；
3 、两者之间的差额调整合并报表层面的资本公积（资本溢价）。